【裁判字號】    95,訴,2095
【裁判日期】    951229
【裁判案由】    毒品危害防制條例
【裁判全文】
臺灣彰化地方法院刑事判決              95年度訴字第2095號
公  訴  人  臺灣彰化地方法院檢察署檢察官
被      告  甲○○
                    （另案於臺灣彰化監獄彰化分監執行中）
上列被告因違反毒品危害防制條例案件，經檢察官提起公訴（95
年度毒偵字第4677號），於本院準備程序中，被告就被訴事實為
有罪之陳述，經裁定改行簡式審判程序，本院判決如下：
    主  文
甲○○施用第一級毒品，累犯，處有期徒刑拾月。扣案之海洛因
壹包（淨重零點壹公克）沒收銷燬之。
    犯罪事實及理由
一、甲○○前曾：(1)於民國93年1 月25日，因施用第一級毒品案
    件，經本院以92年度訴更字第1 號判處有期徒刑1 年確定；
    (2)又於93年7 月26日，因贓物案件，經本院以93年度易字第
    299 號判處有期徒刑4 月，得易科罰金確定；(3)再於93年8
    月2 日，因竊盜案件，經本院以93年度易字第555 號判處有
    期徒刑81月確定，前開(2)、(3)所示之罪刑嗣經本院定應執行
    刑為有期徒刑11月確定，並與上開(1)所示之刑期接續執行後
    ，已於95年3 月4 日縮刑期滿執行完畢。其又曾因施用毒品
    案件，經先後2 次送執行觀察、勒戒後，均認無繼續施用毒
    品之傾向，分別於87年7 月6 日、同年8 月13日執行完畢釋
    放；復因上開經本院92年度訴更字第4 號判處罪刑確定之施
    用第一級毒品犯行，經送執行強制戒治，後經戒治所評定合
    格，認無繼續戒治之必要，於92年7 月10日停止戒治，所餘
    期間付保護管束，迄93年1 月9 日因毒品危害防制條例修正
    生效施行而期滿執行完畢。復因施用第一級毒品案件，經本
    院於95年8 月24日以95年度訴字第1316號判處有期徒刑9 月
    ，並於95年10月19日確定（現在執行中）。詎其仍未戒除毒
    癮，復於5 年內，基於施用第一級毒品海洛因之犯意，於95
    年11月12日或13日，在彰化縣秀水鄉馬興村和平巷10號租屋
    處，以將海洛因摻入香菸中再點燃吸食之方式，施用第一級
    毒品海洛因1 次。嗣於95年11月15日下午8 時30分，在前揭
    處所，為警查獲，並扣得第一級毒品海洛因1 包（淨重約0.
    1 公克），始查悉上情。
二、按除被告所犯為死刑、無期徒刑、最輕本刑為3年以上有期
    徒刑之罪或高等法院管轄第1審案件者外，於前條第1項程序
    進行中，被告先就被訴事實為有罪之陳述時，審判長得告知
    被告簡式審判程序之旨，並聽取當事人、代理人、辯護人及
    輔佐人之意見後，裁定進行簡式審判程序；除簡式審判程序
    及簡易程序案件外，第1審應行合議審判，刑事訴訟法第273
    條之1 第1 項、第284 條之1 分別定有明文。本件被告甲○
    ○所涉係死刑、無期徒刑、最輕本刑為3 年以上有期徒刑之
    罪或高等法院管轄第1 審案件以外之罪，並於本院行準備程
    序時就被訴事實為有罪之陳述，本院合議庭依前揭規定，經
    評議結果，裁定改由受命法官獨任行簡式審判程序。
三、上開事實，業據被告於本院審理時坦承不諱，且被告獲案後
    ，經警採集其尿液送驗結果，確呈嗎啡陽性反應，亦有詮昕
    科技股份有限公司濫用藥物尿液檢驗報告書1 紙附卷可稽；
    又扣案之白色粉末1 包，經鑑驗結果，含有海洛因成份（淨
    重0.1 公克），亦有法務部調查局鑑定通知書1 紙在卷可參
    ，此外復有該海洛因1 包扣案可資佐證，足徵被告之自白確
    與事實相符，本件事證明確，被告犯行應堪認定。
四、核被告所為，係犯毒品危害防制條例第10條第1 項之施用第
    一級毒品罪。被告持有第一級毒品之低度行為，應為其施用
    第一級毒品之高度行為吸收，不另論罪。末查被告前曾：(1)
    於民國93年1 月25日，因施用第一級毒品案件，經本院以92
    年度訴更字第1 號判處有期徒刑1 年確定；(2)又於93年7 月
    26日，因贓物案件，經本院以93年度易字第299 號判處有期
    徒刑4 月，得易科罰金確定；(3)再於93年8 月2 日，因竊盜
    案件，經本院以93年度易字第555 號判處有期徒刑81月確定
    ，前開(2)、(3)所示之罪刑嗣經本院定應執行刑為有期徒刑11
    月確定，並與上開(1)所示之刑期接續執行後，已於95年3 月
    4 日縮刑期滿執行完畢等情，有臺灣高等法院被告全國前案
    紀錄表、臺灣彰化地方法院檢察署刑案資料查註紀錄表各1
    份在卷可憑，其於有期徒刑執行完畢後，5 年內故意再犯本
    件有期徒刑以上之罪，為累犯，應依刑法第47條第1 項之規
    定加重其刑。爰審酌被告有多項毒品前科紀錄，素行不佳，
    及其施用毒品之動機、目的、方法、不知珍惜身體、施用毒
    品之期間、所生危害，暨犯後坦承犯行之態度等一切情狀，
    量處如主文所示之刑。又扣案之海洛因1 包（淨重0.1 公克
    ），係屬第一級毒品，應依毒品危害防制條例第18條第1 項
    前段之規定沒收銷燬。另扣案之注射針筒1 支，被告否認為
    其所有，復查無證據可認係被告所有之物，且非屬違禁物，
    爰不併予宣告沒收。
五、應依刑事訴訟法第273 條之1 第1 項、第299 條第1 項前段
    、第310 條之2 、第454 條第1 項，毒品危害防制條例第10
    條第1 項、第18條第1 項前段，刑法第11條前段、第47條第
    1 項，判決如主文。
本案經檢察官張尹敏到庭執行職務。
中    華    民    國    95    年    12    月    29    日
                   刑事第二庭         法  官    郭麗萍
以上正本證明與原本無異。
如不服本判決，應於判決送達後10日內向本院提出上訴狀 (須附
繕本)。
中    華    民    國    96    年     1    月    2     日
                                      書記官    張子涵
附錄本案論罪科刑法條全文：
毒品危害防制條例第10條
施用第一級毒品者，處 6 月以上 5 年以下有期徒刑。
施用第二級毒品者，處 3 年以下有期徒刑。
毒品危害防制條例第18條
查獲之第一、二級毒品及專供製造或施用第一、二級毒品之器具
，不問屬於犯人與否，均沒收銷燬之；查獲之第三、四級毒品及
製造或施用毒品之器具，無正當理由而擅自持有者，均沒入銷燬
之。但合於醫藥、研究或訓練之用者，得不予銷燬。
前項合於醫藥、研究或訓練用毒品或器具之管理辦法，由法務部
會同行政院衛生署定之。


司法院資訊處製作；財團法人民間司法改革基金會備份。
